【裁判字號】    92,易更,4
【裁判日期】    920630
【裁判案由】    竊盜
【裁判全文】
臺灣板橋地方法院刑事判決                            九十二年度易更字第四號
    公  訴  人  臺灣板橋地方法院檢察署檢察官
    被      告  乙○○
右列被告因竊盜案件，經檢察官聲請簡易判決處刑（九十一年度偵字第一四八九二號
），本院認為不應依簡易判決處刑，改以通常程序審理，於中華民國九十一年十一月
二十八日以九十一年度易字第二九四九號判決後，檢察官不服提起上訴，嗣於九十二
年三月二十六日，經臺灣高等法院以九十二年度上易字第二○二號判決撤銷原判決並
發回更審，本院判決如左：
    主  文
乙○○共同竊盜，處有期徒刑肆月，如易科罰金，以參佰元折算壹日。
    事  實
一、乙○○有竊盜前科，曾經法院判處拘役，最近一次於民國九十一年七月十五日經
    臺灣桃園地方法院簡易庭判處有期徒刑二月確定，於九十二年四月二十七日入監
    執行，指揮書執畢日期為同年六月二十六日（均未構成累犯），仍不知警惕，竟
    與徐貴財（已另案判決確定）二人，共同基於意圖為自己不法所有之犯意聯絡，
    於九十一年八月八日上午十二時三十分許，在台北縣新莊市○○路「宏泰市場」
    內，趁甲○○不注意之際，推由乙○○下手，竊取甲○○背包內之摩托羅拉手機
    Ｔ一九一型一支，徐貴財則在旁把風掩護，得手後據為己有。嗣於同日中午十二
    時四十五分許，在該市場內，以打火機燒毀手機吊飾時，為巡邏員警查獲並扣得
    前揭手機一支。
二、案經台北市政府警察局移送台灣板橋地方法院檢察署檢察官聲請簡易判決處刑，
    ，本院審理結果，認為不應依簡易程序處刑，改依通常程序審理。
    理  由
一、訊據被告乙○○對於右揭竊盜事實，坦承不諱，核與被害人甲○○於警訊時所述
    之情節相符，且有贓物認領保管單一紙在卷可稽。被告雖辯稱徐貴財並未參與共
    同竊盜云云。然徐貴財確實共同參與竊盜並擔任把風一節，業經徐貴財於警訊及
    檢察官偵訊時坦承不諱，並為臺灣高等法院九十二年度上易字第二○二號確定判
    決所是認，亦有該判決一份在卷可憑。被告所供應係迴護之詞，尚非可採。本件
    事證明確，被告共同竊盜犯行，堪以認定。
二、核被告乙○○所為，係犯刑法第三百二十條第一項之竊盜罪。被告與徐貴財就上
    開竊盜犯行，有犯意之聯絡及行為之分擔，為共同正犯。爰審酌被告已有竊盜前
    科，有臺灣高等法院被告全國前案紀錄表一件在卷可參，猶不知悔改，然犯罪後
    坦承犯行，態度良好，且本件所竊財物價值非鉅等一切情狀，量處如主文所示之
    刑，並諭知易科罰金之折算標準。
三、被告雖曾於九十一年四月十一日因竊取被害人李雅萍皮夾一只，經臺灣桃園地方
    法院簡易庭於九十一年七月十五日以九十一年度桃簡字第六四六號判處有期徒刑
    二月。惟本件竊盜之行為時間係九十一年八月八日，已在上開竊盜案判決日期之
    後，且被告亦自承上開竊盜案審理時，其已另外尋得工作，當天係因正好休息去
    菜市場，看到有機會臨時起意才偷手機等語（見本院九十二年六月二十四日審理
    筆錄），堪認本件竊盜行為並非上開竊盜案件既判力效力所及，附此敘明。
據上論斷，應依刑事訴訟法第四百五十二條、第二百九十九條第一項前段，刑法第二
十八條、第三百二十條第一項、第四十一條第一項前段，罰金罰鍰提高標準條例第一
條前段、第二條，判決如主文。
本案經檢察官郭緯中到庭執行職務
中    華    民    國      九十二      年      六      月      三十      日
                                  臺灣板橋地方法院刑事第一庭
                                      法  官  李君豪
右正本證明與原本無異。
如不服本判決，應於判決送達後十日內，向本院提出上訴狀。
                                      書記官  楊灥
中    華    民    國      九十二      年      六      月      三十    日
附錄本案論罪科刑法條全文：
中華民國刑法第三百二十條
 (普通竊盜罪、竊佔罪)
意圖為自己或第三人不法之所有，而竊取他人之動產者，為竊盜罪，處五
年以下有期徒刑、拘役或五百元以下罰金。
意圖為自己或第三人不法之利益，而竊佔他人之不動產者，依前項之規定
處斷。
前二項之未遂犯罰之。


司法院資訊處製作；財團法人民間司法改革基金會備份。
